臺灣板橋地方法院刑事判決             100年度訴字第1536號
公  訴  人  臺灣板橋地方法院檢察署檢察官
被      告  吳俊宏
上列被告因違反毒品危害防制條例案件，經檢察官提起公訴（
100 年度毒偵字第2124號），被告於準備程序中就被訴事實為有
罪之陳述，經本院合議庭裁定由受命法官獨任進行簡式審判程序
，判決如下：
    主  文
吳俊宏施用第一級毒品，處有期徒刑陸月，如易科罰金，以新臺
幣壹仟元折算壹日。扣案之第一級毒品海洛因壹包（驗餘淨重零
點零玖貳零公克）沒收銷燬，盛裝上開第一級毒品海洛因之包裝
袋壹只沒收。
    事  實
一、吳俊宏前因施用毒品案件，經臺灣士林地方法院以98年度毒
    聲字第18號裁定送觀察、勒戒後，認無繼續施用毒品之傾向
    ，於民國98年3 月18日釋放出所，並由臺灣士林地方法院檢
    察署檢察官以98年度毒偵字第49號為不起訴處分確定。詎猶
    不知悔改，復基於施用第一級毒品海洛因之犯意，於100 年
    3 月9 日下午某時許，在新北市三重區某網咖店外，以將海
    洛因摻入香菸內點燃後吸食煙霧之方式，施用第一級毒品海
    洛因1 次。嗣於同日17時50分許，為警在新北市○○區○○
    路與五谷王北街口查獲，並扣得第一級毒品海洛因1 包（驗
    餘淨重0.0920公克），經其同意採尿送驗後，結果呈嗎啡陽
    性反應，始查悉上情。
二、案經新北市政府警察局三重分局移請臺灣板橋地方法院檢察
    署檢察官偵查起訴。
    理  由
一、本案被告吳俊宏所犯係死刑、無期徒刑、最輕本刑為3 年以
    上有期徒刑以外之罪，其於準備程序中就前揭被訴事實為有
    罪之陳述，經受命法官告知簡式審判程序之旨，並聽取其與
    公訴人之意見後，本院認無不得或不宜改依簡式審判程序進
    行之情事，依刑事訴訟法第273 條之1 第1 項、第284 條之
    1 規定，裁定本案由受命法官獨任進行簡式審判程序；且依
    刑事訴訟法第273 條之2 及第159 條第2 項規定，不適用傳
    聞法則有關限制證據能力之相關規定，合先敘明。
二、上揭犯罪事實，業據被告於本院審理時自白不諱，且被告為
    警查獲後，經警採集其尿液檢體送鑑定，先以酵素免疫分析
    法（EIA ）初步檢驗，呈現鴉片類陽性反應，再以氣相層析
    質譜儀法（GC/MS ）確認檢驗，亦呈現嗎啡陽性反應等情，
    此有新北市政府警察局三重分局查獲毒品案件被移送者姓名
    與代碼對照表、臺灣檢驗科技股份有限公司於100 年3 月29
    日所出具之報告編號UL/2011/00000000號濫用藥物檢驗報告
    各1 紙在卷可稽（本案偵查卷宗第13、35頁參照）。又扣案
    之米白色粉末1 袋，經送鑑定後，認實稱毛重0.3330公克（
    含1 袋1 標籤），淨重0.0930公克，取樣0.0010公克用罄，
    餘重0.0920公克，檢出含有海洛因之成分乙節，亦有新北市
    政府警察局三重分局扣押筆錄、扣押物品目錄表、交通部民
    用航空局航空醫務中心100 年5 月11日航藥鑑字第1002671
    號毒品鑑定書各1 份附卷可考（同上卷第6 至7 頁、第33頁
    參照），足徵被告任意性自白與事實相符，應堪採信。又被
    告前因施用毒品案件，經臺灣士林地方法院以98年度毒聲字
    第18號裁定送觀察、勒戒後，認無繼續施用毒品之傾向，於
    98年3 月18日釋放出所，並由臺灣士林地方法院檢察署檢察
    官以98年度毒偵字第49號為不起訴處分確定等情，有臺灣高
    等法院被告前案紀錄表1 份在卷可考，其於上開觀察、勒戒
    執行完畢釋放後5 年內再犯本件施用第一級毒品犯行，自應
    依毒品危害防制條例第23條第2 項規定，依法追訴、處罰。
    本案事證明確，被告犯行洵堪認定，應依法論科。
三、按海洛因係毒品危害防制條例第2 條第2 項第1 款所明定列
    管之第一級毒品。是核被告所為，係犯毒品危害防制條例第
    10條第1 項之施用第一級毒品罪。被告施用海洛因前後持有
    海洛因之低度行為，為施用之高度行為所吸收，不另論罪。
    被告係於前揭事實欄所載之時間及地點，以上開方法施用海
    洛因等情，業經被告於本院準備程序及審理時陳明在卷，是
    起訴書記載：被告係於100 年3 月9 日為警採尿時起回溯26
    小時內之某時許，在不詳處所，施用第一級毒品海洛因1 次
    云云，容有未洽，應予更明。爰審酌被告曾因施用毒品案件
    ，經觀察、勒戒執行完畢釋放，並獲得不起訴處分之寬典（
    見卷附臺灣高等法院被告前案紀錄表），猶不知悔改，而再
    犯本件施用第一級毒品罪，顯見其戒除毒癮之意志薄弱，惟
    其施用毒品係自戕行為，對他人法益尚無具體危害，兼衡被
    告之品行、智識程度、生活狀況、犯罪之動機、目的、手段
    、坦承犯行之犯罪後態度等一切情狀，量處如主文所示之刑
    ，並諭知易科罰金之折算標準，以資懲儆。
四、扣案之海洛因1 包（驗餘淨重0.0920公克），為本案查獲之
    第一級毒品，應依毒品危害防制條例第18條第1 項前段規定
    宣告沒收銷燬；至扣案用以盛裝上開海洛因之包裝袋1 只，
    於鑑定時既可與海洛因分別秤重，足證可與海洛因析離，且
    係用於包裹毒品，防其裸露、潮濕，便於持有、攜帶與施用
    ，係被告所有供犯罪所用之物，業據其於本院審理時供承不
    諱（見本院100 年11月24日準備程序筆錄第2 頁），爰依刑
    法第38條第1 項第2 款規定，併予宣告沒收。
據上論斷，應依刑事訴訟法第273 條之1 第1 項、第299 條第1
項前段，毒品危害防制條例第10條第1 項、第18條第1 項前段，
刑法第11條、第41條第1 項前段、第38條第1 項第2 款，判決如
主文。
本案經檢察官林士淳到庭執行職務。
中    華    民    國    100   年    11    月    30    日
                    刑事第十一庭  法  官  黃司熒
上列正本證明與原本無異。
如不服本判決，應於判決送達後10日內，向本院提出上訴書狀，
並應敘述具體理由；其未敘述上訴理由者，應於上訴期間屆滿後
20日內向本院補提理由書（均須按他造當事人之人數附繕本），
「切勿逕送上級法院」。
                                  書記官  屠衛民
中    華    民    國    100   年    11    月    30    日
附錄本案論罪科刑法條全文：
毒品危害防制條例第10條
施用第一級毒品者，處 6 月以上 5 年以下有期徒刑。
施用第二級毒品者，處 3 年以下有期徒刑。